【裁判字號】    98,簡上,378
【裁判日期】    980911
【裁判案由】    傷害
【裁判全文】
臺灣桃園地方法院刑事判決             98年度簡上字第378號
上  訴  人  臺灣桃園地方法院檢察署檢察官
被      告  乙○○
                      號2樓
上列上訴人因被告傷害案件，不服本院中壢簡易庭中華民國98年
2 月27日97年度壢簡字第2518號第一審刑事簡易判決（聲請簡易
判決處刑案號：97年度偵字第16422 號），提起上訴，本院管轄
第二審之合議庭判決如下：
    主  文
上訴駁回。
    事  實
一、乙○○與甲○○原為朋友關係，民國97年5 月20日上午7 時
    許，在甲○○位於桃園縣中壢市○○○街2 之1 號居所，2
    人因金錢借貸發生爭執，詎乙○○竟基於傷害人身體之犯意
    ，徒手毆打甲○○胸部及雙手，致甲○○受有胸部及雙手重
    挫傷等傷害。
二、案經甲○○訴由桃園縣政府警察局中壢分局報告臺灣桃園地
    方法院檢察署檢察官偵查起訴。
    理  由
壹、程序方面：
一、按被告以外之人於審判外之言詞或書面陳述，除法律有規定
    者外，不得作為證據；被告以外之人於審判外之陳述，經當
    事人於審判程序同意作為證據，法院審酌該言詞陳述或書面
    陳述作成時之情況，認為適當者，亦得為證據。當事人、代
    理人或辯護人於法院調查證據時，知有第159 條第1 項不得
    為證據之情形，而未於言詞辯論終結前聲明異議者，視為有
    前項之同意，刑事訴訟法第159 條第1 項及第159 條之5分
    別定有明文。查證人甲○○於警詢所為陳述，固屬傳聞證據
    ，惟檢察官及被告就前揭審判外陳述之證據能力，於本院準
    備程序及審判期日時均不爭執，且迄至言詞辯論終結前亦未
    再聲明異議。經核上開證據資料製作時之情況，查無違法不
    當或證明力明顯過低之瑕疵，亦認為以之作為證據應屬適當
    。
二、再者，本案認定事實所引用之文書證據，並無證據證明係公
    務員違背法定程式所取得，亦無刑事訴訟法第159 條之4 之
    顯有不可信之情況與不得作為證據之情形。本院斟酌本案卷
    內之證據並非非法取得，亦無證明力明顯過低之情形，且經
    本院於審判期日依法進行證據之調查、辯論，被告於訴訟上
    之程序權即已受保障，故前揭各該證據，均得採為證據，合
    先敘明。
    理  由
一、前揭事實，業據被告乙○○迭於警詢、偵查及審理時均坦承
    不諱，核與證人甲○○於警詢指訴之情節相符，復有新國民
    綜合醫院診斷證明書、新國民醫院98年5 月15日新國民醫院
    字第98066 號函在卷可稽，足認被告任意性自白與事實相符
    ，被告前揭傷害犯行，事證明確，洵堪認定。
二、核被告乙○○所為，係犯刑法第277 條第1 項之傷害罪。原
    審認被告罪證明確，引用刑事訴訟法第449 條第1 項前段、
    第454 條第2 項，刑法第277 條第1 項、第41條第1 項前段
    ，刑法施行法第1 條之1 第1 項、第2 項前段，逕以簡易判
    決量處被告拘役30日，並諭知易科罰金之折算標準，經核認
    事用法並無違誤，量刑亦屬妥適，應予維持。
三、檢察官循告訴人請求提起上訴指稱：原審未考量被告犯後態
    度不佳，未對告訴人道歉，僅量處拘役30日，實難甘服云云
    。惟按法官於有罪判決中，究應如何量處罪刑，均為實體法
    賦予審理法官刑罰之裁量權事項，法官行使此項裁量權，自
    得依據個案情節，參諸刑法第57條所定各款犯罪情狀之規定
    ，於該法定刑度範圍內，基於合義務性之裁量，量處被告罪
    刑。質言之，法官為此量刑之裁量權時，除不得逾越法定刑
    或法定要件外，尚應符合法規範之體系及目的，遵守一般有
    效之經驗及論理法則等法原則，亦即應兼顧裁量之外部及內
    部性，如非顯然有裁量逾越或裁量濫用之違法情事，自不得
    任意指摘為違法（最高法院80年台非字第473 號判例、75年
    台上字第7033號判例、72年台上字第6696號判例、72年台上
    字第3647號判例意旨參照）。關於量刑之裁量權，乃憲法所
    保障法官獨立審判之核心，法院行使此項裁量權，亦非得以
    任意或自由為之，仍應受一般法律原理原則之拘束，即仍須
    符合法律授權之目的、法律秩序之理念、國民法律感情及一
    般合法有效之慣例等規範，尤其應遵守比例原則及平等原則
    之意旨，否則即可能構成裁量濫用之違法（最高法院86年度
    台上字第7655號判決意旨參照）。亦即如非有裁量逾越或裁
    量濫用之明顯違法情事，自不得擅加指摘其違法或不當，即
    使上級法院對下級法院裁量權之審查，亦應同此標準，此不
    僅在保障法官不受任何制度外之不當干涉，更保障法官不受
    制度內的異質干涉，此方符憲法第80條所宣示獨立審判之真
    義。經查，原審綜合全卷事證認被告傷害犯行，事證明確，
    量處被告拘役30日，並諭知易科罰金標準以新台幣1 千元折
    算1 日，核無不當之處，量刑亦甚妥適。上訴人以原審量刑
    過輕，指摘原判決不當，揆諸上開說明，並非可採，其上訴
    為無理由，應予駁回。
據上論斷，應依刑事訴訟法第455 條之1 第1 項、第3 項、第36
8 條，判決如主文。
本案經檢察官吳佳美到庭執行職務。
中    華    民    國    98    年    9     月    11    日
                  刑事第八庭  審判長法  官  林惠霞
                                    法  官  呂綺珍
                                    法  官  張瓊華
以上正本證明與原本無異。
不得上訴。
                                    書記官  李宜娟
中    華    民    國    98    年    9     月    11     日


司法院資訊處製作；財團法人民間司法改革基金會備份。
